【裁判字號】    88,易,4084
【裁判日期】    890705
【裁判案由】    詐欺
【裁判全文】
臺灣高雄地方法院刑事判決                        八十八年度易字第四八四號
    公  訴  人  臺灣高雄地方法院檢察署檢察官
    被      告  甲○
右列被告因詐欺案件，經檢察官提起公訴（八十八年度偵緝字第五六三號）及聲請併
辦（八十九年度偵字第一一九０四號），本院判決如左：
    主  文
甲○意圖為自己不法之所有，以詐術使人將本人之物交付，處有期徒刑伍月。
    事  實
一、甲○意圖為自己不法之所有，於民國八十七年八月十七日，至高雄市三民區○○
    ○路二四七號，向經營計程車出租業者乙○○佯稱因欲駕駛計程車營業維生，需
    租用計程車，使乙○○不知有詐，誤以為甲○果真係欲從事駕駛計程車營生，在
    租用車輛後會依約給付車輛租金，乃陷於錯誤，旋與甲○約定，以每日租金新台
    幣（下同）五百元，將於八十年出廠、車號ＹＬ－七一三號之營業小客車（內含
    計程車無線電台機編號七一三號一部）租予甲○並將該車交付之；甲○得手後，
    即避不見面，既未交付分文租金，亦不返還車輛，乙○○均無法聯絡甲○，始知
    受騙。
二、案經乙○○訴請臺灣高雄地方法院檢察署檢察官偵查起訴。
    理  由
一、訊據被告甲○固坦承有右揭向告訴人乙○○租用上開車輛並積欠租金之事實，惟
    矢口否認有何詐欺犯行，辯稱：伊在租車時有向告訴人說租金需要一段時間後才
    能付，而且陸續均有與告訴人聯繫，車開去後，車子也因老舊而常常修理，本來
    要用修理車子的費用來抵租金，後來於八十八年一月二十一日發生車禍，因車禍
    情形非常嚴重，車子已不能修理再使用，伊亦有請伊太太與告訴人聯絡云云。惟
    查，右揭事實，業據告訴人乙○○於本院庭訊時明確指訴：被告均未給過車款，
    被告亦係在提起告訴後才有聯絡等語（見本院八十八年十月十五日訊問筆錄）明
    確，被告僅空言辯稱有與告訴人聯絡云云，惟並無法提供確實之證據可供本院參
    酌，則其辯詞自難信為真實；再者，縱被告所辯因該車後來有發生車禍等情屬實
    ，惟自起租之日迄發生車禍之日，共達五個月之久，被告竟分文未付，且音訊全
    無，其騙取該車以供自己使用之不法所有意圖，已至為明顯，被告空言否認犯行
    ，應係畏罪之詞，自不可採；此外，復有車輛租賃合約書一紙在卷可稽，被告犯
    罪事證明確，犯行洵堪認定。
二、核被告甲○所為，係犯刑法第三百三十九條第一項之詐欺取財罪。審酌被告犯罪
    後猶不知悔悟，猶執詞否認犯行，態度非佳，惟念及被告所詐得之車輛係七年有
    餘之車輛，且事後已與告訴人乙○○達成和解，有和解書一份在卷可稽，降低告
    訴人之損害等一切情狀，量處如主文所示之刑，以為懲儆。
據上論斷，應依刑事訴訟法第二百九十九條第一項前段，刑法第三百三十九條第一項
，罰金罰鍰提高標準條例第一條前段，判決如主文。
本案經檢察官黃元冠到庭執行職務。
中    華    民    國    八十九    年      七      月        五        日
                                  臺灣高雄地方法院刑事第六庭
                                      審判長法  官
                                            法  官
                                            法  官
附錄本件論罪條文：刑法第三百三九條第一項


司法院資訊處製作；財團法人民間司法改革基金會備份。
